臺灣臺南地方法院刑事判決　　　　　　　　　　　　　九十年度訴字第一八三號
　　公　訴　人　臺灣台南地方法院檢察署檢察官
　　被　　　告　丙○○
　　指定辯護人　本院公設辯護人　甲○○
右列被告因違反毒品危害防制條例案件，經檢察官提起公訴（九十年度偵字第四二九
四號），本院判決如左：
    主  文
丙○○無罪。
    理  由
一、公訴意旨略以：被告丙○○（綽號清仔）基於意圖營利之概括犯意，以0000
    000000號行動電話為聯絡工具（未扣案），先於民國九十年三月中下旬某
    日，在台南市延平市場附近，與年籍不詳綽號「順仔」之成年男子基於犯意聯絡
    ，以新台幣（下同）一萬餘元之價格，販賣第二級毒品安非他命予閰福琳，再於
    同月月底某日，在台南市○○路○段一九二巷二十四弄六十一號之六閰福琳住處
    樓下，以一萬一千元之價格，販賣第二級毒品安非他命予閰福琳，經警於九十年
    四月六日二十時三十分許，在台南市○區○○街一八五巷八十五號前，查獲閰福
    琳持有第二級毒品安非他命一包（毛重零點參公克）後，始循線查知上情，因認
    被告丙○○涉有違反毒品危害防制條例第四條第二項之販賣第二級毒品罪嫌等語
    。
二、按犯罪事實應依證據認定之，無證據不得推定其犯罪事實；又不能證明被告犯罪
    者，應諭知無罪之判決，刑事訴訟法第一百五十四條、第三百零一條第一項前段
    分別定有明文。再認定被告有罪之事實，應憑證據，如未能發現相當之證據，或
    證據不足以證明，自不能以推測或擬制之方法，以為裁判之基礎；且認定犯罪事
    實所憑之證據，其為訴訟上之證明，須達於通常一般人均不致有所懷疑，而得確
    信其為真實之程度者，始得據為有罪之認定，倘其證明尚未達到此一程度而有合
    理之懷疑存在時，尚難為有罪之認定基礎；苟積極證據不足以為不利於被告事實
    之認定，即應為有利於被告之認定，更不必有何有利之證據，最高法院三十年上
    字第八一六號、四十年台上字第八六號、七十六年台上字第四九八六號分別著有
    判例可資參照。
三、訊據被告丙○○堅決否認有公訴人所指犯行，辯稱：伊曾與乙○○合資購買安非
    他命二次，並未販賣安非他命予丙○○；丙○○與伊有債務糾紛云云。而公訴人
    認被告涉有上開犯嫌，則係以(1)證人乙○○於警訊及偵查中亦證述被告於右揭時
    地販賣安非他命予被告；(2)且證人乙○○確曾於九十年三月二十日、三月二十三
    日、三月二十五日、三月二十九日，以其所有之0000000000號行動電
    話撥打被告之0000000000號行動電話，亦有電話通聯記錄可稽；(3)又
    警方於證人乙○○身上扣得安非他命一包；(4)證人乙○○與被告宿無怨隙，應無
    設詞誣陷被告之理等語為其論據。惟查：
（一）按供出毒品來源因而破獲者，依法得減輕其刑，毒品危害防制條例第十七條定
      有明文。故施用毒品者或販賣者，與其上手之販賣者居於利害相反之地位，前
      者不利於後者之供述，固得採為後者犯罪之證據，惟其證詞與自身顯有利害關
      係，因此仍應調查其他必要證據，以查是否與事實相符，不得僅以後手之供述
      ，而認定他人有販賣毒品之犯行。本件證人閰福琳固於警訊及檢察官訊問時供
      稱曾在九十年三月中下旬、三月月底，在台南市○○路○段一九二巷二十四弄
      六十一號及台南市○區○○街一八五巷八十五號前，分別以一萬餘元及一萬一
      千元之價格向被告購買安非他命二次，每次購買一小包（詳警卷及九十年度偵
      字第四二九四號偵查卷第四頁反面及第五頁正反面），惟被告自檢察官訊問及
      本院調查、審理中均始終否認有販售安非他命予閰福琳，即證人閰福琳於本院
      結證時亦稱：伊與丙○○於九十年三月間合資購買安非他命二次等語（詳本院
      九十一年七月二十二日審判筆錄），與先前警訊、檢察官偵訊時所陳被告曾二
      次售予安非他命等情不符，且證人乙○○之證詞與自身有利害關係，是其於警
      訊、檢察官偵訊時所陳述內容之可信度，顯然有疑，本院自難據以獲致確信，
      而僅憑閰福琳一度片面指證遽認被告確有販賣安非他命犯行。
（二）次查，卷附被告所有之0000000000號行動電話通聯記錄，固於九十
      年三月二十日、三月二十三日、三月二十五日、三月二十九日等三日確有與證
      人閰福琳所有之0000000000號行動電話號碼通話之記錄，然被告否
      認證人閰福琳係以行動電話向伊購買安非他命，並稱：因欠證人閰福琳一萬元
      ，閰福琳打電話向伊要債等語（詳本院九十一年七月二十二日審判筆錄），且
      證人閰福琳亦附和其詞。惟被告與證人閰福琳縱於九十年三月間有互通電話，
      然通話之內容為何事實上存有各種可能性，是否即為證人閰福琳向被告購買安
      非他命乙節，亦非無疑。況本件並未就被告與證人間之通話內容進行監聽，致
      本院無從明瞭證人閰福琳是否確實以電話向被告購買安非他命，自難單以被告
      與證人閰福琳間之通聯紀錄認定被告確實販賣安非他命予證人閰福琳。
（三）再查，證人閰福琳持有安非他命遭警查獲之事實，業據證人閰福琳於警訊中坦
      承不諱，然由證人閰福琳持有安非他命之事實觀之，僅能證明證人閰福琳持有
      安非他命之犯行，尚難遽予推斷該安非他命毒品係被告所售予至明。
（四）依上說明，公訴人除舉證人閰福琳之供述外，並無其他足以擔保該供述為真實
      之佐證，且證人閰福琳之供述前後不一，自不足以證明被告確有販賣第二級毒
      品安非他命之犯行，此外，復查無其他積極證據足資證明被告有何起訴意旨所
      指之犯行，既不能證明被告犯罪，依法應諭知無罪之判決。
據上論斷，應依刑事訴訟法第三百零一條第一項，判決如主文。
本案經檢察官林仲斌到庭執行職務。
中      華      民      國    九十一    年      八      月      五      日
                                      臺灣台南地方法院刑事第二庭
                                          法  官  鄭  燕  璘
右正本證明與原本無異。
如不服本判決，應於判決送達後十日內，向本院提出上訴狀。
                                          書記官  田  富  蓉
中      華      民      國    九十一    年      八      月十二    日
